臺灣板橋地方法院交通事件裁定　　　 100年度交聲字第2996號
原處分機關　交通部公路總局臺北區監理所
異　議　人
即受處分人　潘建治
　　　　　　國民
上列異議人即受處分人因違反道路交通管理處罰條例案件，對於
交通部公路總局臺北區監理所民國100年8月25日所為北監營裁字
第裁40-C00000000號違反道路交通管理事件裁決處分聲明異議，
本院裁定如下：
    主  文
異議駁回。
    理  由
一、按汽車駕駛人飲用酒類後，其吐氣所含酒精濃度超過每公升
    0.25毫克以上者，不得駕車；汽車駕駛人，駕駛汽車經測試
    檢定酒精濃度超過規定標準，處新臺幣（下同）15,000元以
    上60,000元以下罰鍰，並當場移置保管該汽車及吊扣其駕駛
    執照1年；因而肇事致人受傷者，並吊扣其駕駛執照2年；致
    人重傷或死亡者，吊銷其駕駛執照，並不得再考領；汽車駕
    駛人，有第35條第1項規定之酒後駕車情形，應接受道路交
    通安全講習，道路交通安全規則第114條第2款及道路交通管
    理處罰條例第35條第1項第1款、第24條第1項第2款分別定有
    明文。再者，汽車駕駛人，因違反本條例及道路交通安全規
    則之規定，受吊銷駕駛執照處分時，吊銷其執有各級車類之
    駕駛執照。領有汽車駕駛執照之汽車駕駛人，除駕駛聯結車
    、大客車、大貨車外之非其駕駛執照種類之車輛，違反本條
    例及道路交通安全規則之規定，應受吊扣駕駛執照情形時，
    無因而肇事致人受傷或重傷者，記違規點數五點。但一年內
    違規點數共達六點以上或再次應受吊扣駕駛執照情形者，併
    依原違反本條例應受吊扣駕駛執照處分規定，吊扣其駕駛執
    照。同條例第68條亦定有明文。
二、原處分機關略以：異議人即受處分人（下稱受處分人）潘建
    治騎乘車號RJS-013 號輕型機車，於民國99年8 月25日凌晨
    0 時19分許，行經新北市○○區○○路、文化路口時，因有
    「汽車駕駛人酒精濃度超過規定標準（酒測值0.44mg/l）」
    【原舉發機關新北市警交大字第C00000000 號舉發違反道路
    交通管理事件通知單（下稱本件舉發通知單）上則載「酒後
    駕車值0.44mg/l）」】之違規行為，經新北市政府警察局警
    員到場處理而製單舉發。原處分機關並於100 年8 月25日，
    依道路交通管理處罰條例第35條第1 項第1 款、第68條第2
    項、第24條第1 項第2 款（原裁決書漏載第24條第1 項第2
    款，應予補充）之規定，以北監營裁字第裁40-C00000000號
    違反道路交通管理事件裁決書（下稱本件裁決書）裁處受處
    分人罰鍰新臺幣參萬元整、記違規點數5 點，及應參加道路
    交通安全講習。
三、異議意旨略以：「我騎車號RJS-013號輕型機車，有喝酒在
    回家途中被臨檢，我因為沒有機車駕照，所以我的職業駕照
    被記5點，我現在的工作是開連結砂石車，如果要維持1年都
    沒有被記點真的很困難，如果被記點的話，我就失去工作，
    我家裡就失去經濟的來源，能不能吊扣我的小客車駕照，不
    要扣到我的聯結職業駕照，可以讓我繼續有工作等語。」。
四、經查：
（一）按本件酒後駕車只有一個交通違規行為，而且有關其處罰
      效果之罰鍰、吊扣駕駛執照或其替代方式之違規記點與施
      以道路交通安全講習等，與該交通違規行為是否存在均無
      從分離。法院審理時應先確定受處分人是否真有交通違規
      之事實，再決定原處分機關所適用之法律有無錯誤。是上
      開行政處分裁處效果之罰鍰、吊扣駕駛執照或其替代方式
      之違規記點及施以道路交通安全講習，均屬本院得審究範
      疇，先予敘明（臺灣高等法院暨所屬法院98年法律座談會
      刑事類提案第23號研討結果意旨參照）。
（二）受處分人潘建治有於上述時、地之酒後駕車之行為，於遭
      警臨檢查獲，經警實施酒精濃度測試，其酒精濃度超過規
      定標準而達呼氣酒精濃度每公升0.44毫克乙節，受處分人
      於聲明異議狀中並未爭執，並有本件舉發通知單、裁決書
      各1件在卷可稽，是以受處分人於上開時、地，經警施以
      呼氣酒精濃度測試，測試結果呼氣酒精濃度已達每公升0.
      44毫克，超過上揭道路交通安全規則第114條第2款規定之
      吐氣所含酒精濃度超過每公升0.25毫克即不得駕車之標準
      ，此異議人並未爭執，依上揭道路交通管理處罰條例規定
      即應予以處罰，是受處分人有本件交通違規情事，應堪認
      定。
（三）又處分人於100年8月25日為本件違規行為時，係以所領有
      之職業大客車駕駛執照駕駛非其駕駛執照種類之輕型機車
      之情，堪以認定，則其本件酒後駕車之違規行為，依道路
      交通管理處罰條例第68 條第2項規定裁處記違規點數5點
      ，是原處分機關所為裁處記違規點數5點，核屬依法有據
      。該條例相關易處之規定早已於94年12月28日予以刪除，
      同條例第68條於100 年5 月18日新修正規定亦並無得易處
      之規定，是異議人請求將扣點處分易處為吊扣小客車駕駛
      執照，自屬無據。再者，本處分並未吊扣異議人之聯結車
      執照，異議人異議狀所執，「不要扣到我的聯結駕駛執照
      云云」容有誤會。
五、綜上所述，受處分人有酒後駕車之違規事實，已臻明確，原
    處分機關依道路交通管理處罰條例第35條第1項第1款、第24
    條第1項第2款及第68條第2項規定，基於為達維護公共秩序
    作用之行政目的，併為裁處罰鍰、另記違規點數5點並施以
    道路交通安全講習之罰鍰以外之其他種類行政罰，並無何違
    誤之處，受處分人之異議為無理由，應予駁回。
據上論斷，應依道路交通事件處理辦法第18條，裁定如主文。
中    華    民    國   100    年    9     月    23    日
                    刑事第二十四庭  法  官  徐子涵
以上正本證明與原本無異。
如不服本裁定，應於送達後5 日內向本院提出抗告狀。
                                    書記官  楊姝晴
中    華    民    國   100    年    9     月    23    日